# FARTADE AUGUSTIN

Mobile: +39 379 122 7150 E-mail: fartade3@gmail.com

Indirizzo: Via Fiorentina Nr 21 (Pratovecchio Stia/Arezzo)





# **ESPERIENZA**

2017 - 2021

SCHOOL OF COMMERCIAL AND SERVICE BACAU

Ruolo

**IT Administrator** 

#### Descrizione

Networking

IIS & Linux

Cloud solutions

Disaster Recovery

Networking (switch, router, mesh)

Config printer&scanner with smb - SMTP

E-mail config

Webinar broadcasts

Security & Wireshark

Hardware replacement

Cable management

Hardware config

#### 2022 - 2023 SC RIXOS COM SRL

#### Ruolo

Web Developer

## Descrizione

#### Sviluppo

- Sviluppare e-commerce con Opencart o Woocommerce
- Creare funzioni custom per esigenza di ogni e-commerce
- Modifica di temi e plug-in in WordPress
- Sincronizzazione di prodotti per piattaforme e-commerce con marketplace utilizzando Feed
- Parsing JSON Data REST API
- Ottimizzazione PageSpeed, SEO & Local SEO

## Layout design

Progettazione di interfacce utilizzando i principi UX/UI, Social media Ads, E-mail template

#### Contributo personale

#### Automatizzazione dei processi ripetitivi

Price alert

Strumento sviluppato in PHP, si connette all'e-commerce con Guzzle per visualizzare i prodotti e raccogliere i dati (titolo, sku, prezzo), confronta i risultati ogni settimana, se i dati sono diversi invia una notifica

Scrape images from links

Script sviluppato con Selenium, scarica l'immagine dai link (CSV), Le immagini verranno utilizzate per generare un catalogo PDF.

Scrape images from google

Utilizzato per scaricare immagini da Google, le immagini vengono salvate con un nome specifico dato dalla lista.

Generate E-mail template with Jinja in python

Utilizzato per generare Template HTML per Mailchimp con elementi da excel

## **PROFILO**

Salve, mi chiamo Augustin.

Sono appassionato nello sviluppo Web-App e ho esperienza nell'utilizzo dei linguaggi PHP e Python, cerco sempre di migliorare le mie competenze, il mio processo formativo ha inizio con la progettazione e implementazione delle interfacce, siccome sono una persona curiosa ho iniziato ad approfondire anche il lato back-end ma anche altre alternative per il front-end come React

### **PHP**

Wordpress

Woocommerce

**Bbpress** 

Elementor

Visual Composer

Opencart Journal<sub>3</sub>

DB

Mysql

Pdo

MongoDB

**PYTHON** 

Selenium

Jinja<sub>2</sub>

**Pandas** 

**FRONT-END** 

**Bootstrap** 

Css

Gatsby

React

# **GRAPHIC SKILLS**

Photoshop

Illustrator

InDesign

Adobe XD

Premier pro

After effects

| |-

FLAVOR MANAGEMENT SRL

Ruolo Graphic Designer

2017 - 2021

Contratto di lavoro

Part time

Descrizione

Layout design

UI/UX

Social media post

Book covers

Outdoor ads

Other graphics stuff...

Wordpress

Responsive functionality Google search control

SEO & local SEO

Build or integrate new functions

Security

# ESPERIENZA PERSONALE

COMPETIZIONE (

26.06.2019

SESSIONE SCIENTIFICA

Conference paper First place "CMS Web application"

1

15.05.2019

PRESENTAZIONE (

INTERNATIONAL SYMPOSIUM "CONFLUENTE CANTEMIRIENE"

Conference paper

"The importance of web applications in today's world"

2016 - 2018

**VOLONTARIATO** 

MEMBRO DEL DIPARTIMENTO IT ASSOCIAZIONE LEGA STUDENTESCA

UNIVERSITÀ "VASILE ALECSANDRII" DEL BACAU

OBIETTIVI

Social post design Website Maintenance

# **FORMAZIONE**

**MASTER** 

2019 - 2021

UNIVERSITÀ "VASILE ALECSANDRII" DEL BACĂU

Informatica applicata in scienza e in tecnologia

2016 - 2019

LAUREA

UNIVERSITÀ "VASILE ALECSANDRII" DEL BACĂU

SPECIALIZZAZIONE IN INFORMATICA

Advanced programming techniques, programming methods, operating systems, formal languages, web application programming

2010 - 2015

SCUOLA SUPERIORE ISTITUTO E.FERMI BIBBIENA

PROFILO: "TECNICO NEI SERVIZI COMMERCIALI"

# LINGUE PARLATE ITALIANO/RUMENO

# LANGUAGE SKILLS ENGLISH

Listening •••••••

Speaking ••••••

Writing ••••••